臺灣高等法院高雄分院刑事判決　　　　　　　　　　九十二年度上訴字第七五七號
　　上　訴　人
　　即　被　告　丙○○
　　　　　　　　丁○○
　　　　　　　　乙○○
　　　　　　　　甲○○
　　右四人共同
　　選任辯護人　葉銘進律師
右上訴人因違反臺灣地區與大陸地區人民關係條例等案件，不服臺灣高雄地方法院九
十年度訴字第一二０五號中華民國九十二年三月十七日第一審判決（起訴案號：臺灣
高雄地方法院檢察署八十九年度偵字第一三五四五號、第一六三三六號；併案案號：
九十一年度第六三三六號），提起上訴，本院判決如左：
      主  文
原判決關於丙○○違反臺灣地區與大陸地區人民關係條例暨應執行刑部分撤銷。
丙○○共同以違反不得使大陸地區人民非法進入臺灣地區之規定為常業，累犯，處有
期徒刑壹年陸月，扣案之偽造之「吳昱霖」、「戴淑琴」、「許明松」身分證各壹張
中國銀行包金娥存摺壹本、電話帳號便條紙壹張，均沒收。
其他上訴駁回。
      事  實
一丙○○曾於民國八十六年間，因竊盜案件，經判處有期徒刑八月確定，於八十六年
  十二月二十日執行完畢；丁○○曾於八十三年間，因賭博案件，經判處有期徒刑八
  月確定，於八十四年九月五日執行完畢。
二丙○○、大陸女子吳惠清及其配偶綽號「小林」之真實年籍姓名均不詳之成年大陸
  男子三人，均明知大陸地區人民未經許可不得以非法方法入境臺灣地區，竟基於以
  使大陸地區人民非法進入臺灣地區為常業之犯意、偽造公印文、行使暨偽造國民身
  分證之概括犯意聯絡，先於八十八年十二月初，由綽號「小林」之成年大陸男子在
  大陸安排漁船，由丙○○在臺接應，使大陸女子吳惠清以偷渡之非法方式進入臺灣
  ，且由吳惠清提供相片，交由丙○○偽造「吳昱霖」名義之國民身分證，並在該身
  分證正面偽造「內政部印」公印文一枚，而將該身分證交予吳惠清持用行使，足以
  生損害於吳昱霖本人及戶政主管機關對證照管理之正確性。嗣即由綽號「小林」之
  成年大陸男子負責在大陸地區招攬欲偷渡來臺之大陸地區人民、安排漁船及收取偷
  渡代價每名人民幣十一萬元，於大陸地區人民偷渡上岸後，丙○○、吳惠清則共同
  負責在臺接應、安排住宿等事宜，另由丙○○代為介紹工作及交付偽造之身分證以
  供偷渡之大陸人民在臺使用，事成後，由綽號「小林」之成年大陸男子將丙○○可
  賺取之代價每名人民幣三萬元匯入丙○○所有之中國銀行包金娥等帳戶內，賴以維
  生，並以之為常業，而自八十九年一月間某日起至同年三月五日止，連續以漁船接
  應之偷渡方式使大陸地區人民陳琴、陳亨平及高欽非法進入臺灣地區，且丙○○
  與陳琴、陳亨平亦基於共同行使暨偽造國民身分證之犯意，連續由陳琴、陳亨平提
  供相片偽造「戴淑琴」、「許明松」名義之身分證各一張，並連續在該二張身分證
  上偽造「內政部印」之公印文，而將偽造之「戴淑琴」、「許明松」之身分證分別
  交予陳琴、陳亨平持用行使，足以生損害於戴淑琴、許明松本人及戶政主管機關對
  證照管理之正確性。嗣於九十一年二月二十七日，陳亨平、陳琴在高雄市○○區○○街一三一巷二一號租屋處為警查獲，並扣得偽造之「許明松」、戴淑琴」身分證
  各一張。
三丙○○於八十九年三月五日高欽偷渡來臺後，即安排高欽往在高雄市○○○路
  二六六號六樓之一，惟因高欽僅支付人民幣三萬元，餘款人民幣八萬元遲遲無法
  付清，丙○○及吳惠清遂於同年月十九日前往新竹，商請丁○○南下處理該筆債務
  ，而與丁○○、乙○○、甲○○、戊○○（業經判決確定）等人，共同基於私行拘
  禁剝奪高欽行動自由之犯意聯絡，於同年月二十日凌晨前往上開高欽住宿地點
  ，先將高欽毆打成傷後（傷害部分未據告訴），再由丁○○、乙○○、甲○○、
  戊○○輪流看管高欽，剝奪高欽之行動自由，而將高欽拘禁在該地點。嗣於
  當晚十一時許，高欽趁隙逃逸始獲自由，嗣於翌（二十一日）日上午在街上遊蕩
  時為警查獲，警方乃循線查知上情，並扣得吳惠清所有偽造之吳昱霖之身分證一張
  、丙○○所有之中國銀行包金娥存摺一本及上面載有供兩岸地下匯款用之「柯再添
  」東石郵局0000000號帳戶帳號之便條紙一張。
四案經法務部調查局高雄市調查處報告臺灣高雄地方法院檢察署檢察官偵查起訴及移
  送併案審理。
      理  由
一訊據被告丙○○矢口否認有何違反臺灣地區與大陸地區人民關係條例、行使偽造特
  種文書及妨害自由之犯行，辯稱：吳惠清係自行偷渡來臺，因吳惠清與其妻陳玉蘭
  曾為同學，遂於吳惠清來臺後從旁照料吳惠清，卻反遭吳惠清誣陷，實際上使吳惠
  清、高欽、陳亨平、陳琴偷渡來臺者，係吳惠清及吳惠清之夫綽號「小林」之男
  子，且扣案之偽造身分證並非其所提供，又其係應吳惠清之要求而請被告丁○○等
  人南下教訓高欽，並未限制或拘禁高欽之行動自由云云；被告丁○○、乙○○
  、甲○○則未於最後言詞辯論期日到庭，據渠等先前到庭所述，固不諱言曾於八十
  九年三月十九日受被告丙○○之邀約南下高雄，於同年月二十日凌晨抵達高雄後，
  旋前往高雄市○○○路二六六號六樓之一高欽住處傷害高欽之事實，惟均矢口
  否認有何妨害自由犯行，辯稱：並未拘禁或限制高欽之行動自由云云。
二經查：
(一)大陸女子吳惠清係於八十八年十二月初，自大陸地區搭乘漁船偷渡至臺灣，由被告
  丙○○在臺接應、安排住宿、工作，及由被告丙○○交付偽造之「吳昱霖」身分證
  一張使用一節，業據證人吳惠清於警詢（見第一三五四五號偵查卷第四十三頁至第
  四十四頁、第六十五頁至第六十六頁），及原審審理時（見原審卷(一)第六十頁、第
  六十九頁至第七十一頁）證述明確；且證人即大陸地區人民陳琴於九十一年十一月
  二十八日遣返大陸前在警詢中證述：伊在八十九年一月農曆春節前‧‧到臺灣南部
  海岸上岸，再由綽號「阿榮」（即被告丙○○）的人‧‧幫伊，‧‧偷渡費用每人
  人民幣十一萬元，等伊到達成功偷渡上後，再打電話給大陸的家人，由家人將偷渡
  費用交給大陸女子阿青（即吳惠清）之丈夫，‧‧都是「阿榮」載著伊在高雄到處
  打零工，‧‧就是丙○○交給伊偽造之（戴淑琴）身分證等語（見原審卷(二)第八十
  二頁反面至第八十四頁）；證人即大陸地區人民陳亨平於九十一年十一月二十四日
  遺返大陸前在警詢中證述：伊於八十九年一月份自大陸福建省平潭出發，‧‧靠近
  臺灣南部沿海‧‧上岸，‧‧是大陸人士「阿青」的丈夫以人民幣十一萬元代價倫
  渡來臺打工，‧‧伊在高雄市下車後，「阿青」和臺灣籍男子丙○○便將伊安排住
  在高雄市鹽埕區，並與伊太太陳琴會合，伊到了高雄市後，丙○○便給伊一張「許
  明松」的假身分證，‧‧由「阿青」及丙○○接應及安排工作等語（見同上卷第七
  十八頁、第八十頁反面）；證人即大陸地區人民高欽於九十年一月十四日遺返大
  陸前在警詢中證述：伊於八十九年三月五日上午到達臺灣北部沿海以小艇接駁上岸
  ，後伊被安排到達高雄，由被告丙○○、大陸女子吳惠清安排住在高雄鹽埕區○○○路二六六號六樓之一，其間丙○○曾安排伊到工廠打工，‧伊此次偷渡來臺，應
  支付人蛇集團十一萬元人民幣，原先已在大陸付款三萬元人民幣，惟來臺後尚欠人
  蛇集團八萬元人民幣尾款，理應償還人蛇集團在臺負責接應伊之丙○○及吳惠清等
  語（見第一三五四五號卷第六十一頁、第五十頁），核與被告丙○○於調查局高雄
  市調查處詢問中自白：八十八年十二月間吳惠清偷渡來臺後，伊在臺接應，為吳惠
  清安排住宿、工作及購買偽造身分證等，後來‧‧專門安排大陸人民非法偷渡來臺
  ，從中牟利，‧‧就在八十八年十二月間開始從事兩岸人蛇集團工作，在大陸方面
  係由吳惠清之丈夫「小林」負責召集有意偷渡來臺之大陸人民及安排漁船，按「小
  林」向每位欲偷渡來臺之大陸人民收取費用人民幣十一萬元，其中三萬元人民幣係
  預先在大陸支付，另八萬元人民幣則在該大陸人民順利偷渡來臺後，再由「小林」
  在大陸向偷渡客家屬收取，伊則安排該等大陸人民非法偷渡來臺後之住宿、工作及
  購買身分證等接應工作，按人頭再向「小林」抽取其中人民幣三萬元做為代價，‧
  其中高欽已遭查緝，至於另外三人在伊接應並提供偽造身分證後，已各自匿藏在
  臺工作，‧‧扣押之「中國銀行」包金娥存摺二０００年三月八日存入人民幣三萬
  元，係伊參與人蛇集團安排大陸偷渡客前往臺灣，「小林」在大陸分配給伊之酬勞
  等語相符（見第一三五四五號偵查卷第三十六頁），此外，復有「中國銀行」包金
  娥存摺影本（見本院卷第九十四頁）、上面載有供兩岸地下匯款用之「柯再添」東
  石郵局0000000號帳戶帳號之便條紙、偽造之吳昱霖、許明松、戴淑琴等身
  分證各一張（見同上偵查卷第十六頁及外置贓證物）在卷可稽。且上開扣案之吳昱
  霖、許明松、戴淑琴等身分證上照片，分別為吳惠清、陳亨平及陳琴，並經送請內
  政部警政署刑事警察局鑑定結果：該等國民身分證上未發現有纖維絲與水印，國旗
  圖案、「內政部印」及印刷字跡與樣張不相符一節，亦有該局九十二年十月二十三
  日刑鑑字第０九二０一九一九四五號鑑驗通知書一份在卷可憑（見本院卷第一六九
  頁），足認大陸地區人民吳惠清、陳琴、陳亨平、高欽均係由被告丙○○之共犯
  「小林」先安排以非法之方式進入臺灣地區，再由被告丙○○在臺接應，且吳惠清
  、陳琴、陳亨平等三人均明知提供照片與被告丙○○後取得之國民身分證係偽造之
  特許證，顯見被告丙○○確與吳惠清、陳琴、陳亨平共同偽造之身分證件行使，以
  便在臺工作及藏匿無訛。
(二)又被告丙○○及吳惠清曾於八十九年三月四日一同前往新竹，商請被告丁○○、乙○○、甲○○、戊○○等人南下，向高欽索討積欠之偷渡費用一節，業據被告丙○○、丁○○、乙○○於原審、本院審理中自承（見原審卷(一)第三十九頁、第一０
  七頁；本院卷第八十六頁、第八十九頁），且互核一致，另被告陳文豪於偵查中亦
  自白：伊與丁○○是朋友，他們會打大陸客是一言不合，據伊了解，他們有說上岸
  、下岸多少，應給丙○○錢，沒給清楚等語（見第一六三三六號偵查卷第五十一頁
  反面至第五十二頁）；證人吳惠清亦證稱：有與被告丙○○一同至新竹等語（見原
  審卷(一)第七十頁）明確；又證人張林春妹於警詢及偵查中證稱：原與吳惠清分租高
  雄市○○區○○街三二號公寓，八十九年二月間，因房東不願續租，吳惠清之男友
  被告丙○○帶其二人前往高雄市○○○路二六六號六樓之一租屋，由被告丙○○以
  其名義與朱正蘭簽約等語（見第一三五四五號偵查卷第二頁反面至第三頁、第一六
  三三六號偵查卷第九十二頁），核與證人朱正蘭證述情節大致相符（見第一三五四
  五號偵查卷第十一頁反面至第十二頁），並有房屋租賃契約書附卷為憑（見同上偵
  查卷第四頁至第五頁）。再佐以前述之陳亨平、高欽抵達高雄後由被告丙○○及
  吳惠清二人前往接應、吳惠清曾與被告丙○○一同前往新竹商請他人南下處理偷渡
  費用問題，堪認吳惠清偷渡來臺之目的係為與被告丙○○一同在台接應之後以同一
  方式來臺之大陸人士，而與被告丙○○有犯意聯絡及行為分擔。至證人張林春妹雖
  於本院審理中證稱：吳惠清告訴伊，是看到房東貼出租公告，所以以打電話給房東
  後，就搬來住，僅帶一個皮箱進來，‧過一段時間後才看到被告丙○○，吳惠清說
  他們是朋友關係等語（見本院卷第一一三頁），因證人所述均係聽聞傳述，且所述
  內容又不足以證明被告丙○○未與吳惠清參與本件犯行，是以，上開證述並不足採
  為被告丙○○有利之認定。
(三)至被告丙○○事後否認前開調查處之自白與事實不符，且係因在調查局經他們誘導
  伊說的云云（見原審卷(一)第一三八頁、原審卷(二)第一二一頁）。惟被告丙○○上開
  自白與證人吳惠清、陳琴、陳亨平、高欽所述情節相符，業如前述，且被告丙○○縱經調查人員誘導後自白，但並非出於強暴、脅迫、利誘、詐欺、疲勞訊問、違
  法羈押或其他不正之方法所為本於非任意性之自白，為被告丙○○所不否認（見原
  審卷(一)第四十三頁），此外，證人即當時負責詢問之調查人員范旭東亦證稱：伊等
  會對被告開導事情已經發生了就實話實說，做筆錄以簽名為認證，而且筆錄會給當
  事人看過，丙○○不是現行犯，所以沒有隨案移送等語（見原審卷(一)第四十三頁至
  第四十四頁），亦與被告丙○○所述因誘導而自白之情節相符，則依刑事訴訟法第
  一百五十六條第一項之規定，被告丙○○於高雄市調查處所為之自白乃仍得為證明
  為其有罪之證據。
(四)被告丙○○自八十八年十二月初起迄八十九年三月五日止，利用漁船偷渡之方式，
  使大陸人士吳惠清、陳琴、陳亨平、高欽非法來臺，除吳惠清外，每名偷渡代價
  為人民幣十一萬元，被告丙○○乃得於事成後，再按人頭向「小林」抽取三萬元人
  民幣作為代價，已如前述，則由被告丙○○在臺接應大陸人士之時間長達四個月，
  獲利頗豐，應係藉使大陸人士非法入境臺灣地區之犯罪手法以為日常謀生之職業，
  且反覆以此種類行為之目的為職業，應可認定。
(五)事實欄三所載之事實，業據證人高欽指述明確（見第一三五四五號偵查卷第五十
  頁），且被告乙○○於原審審理中供稱：八十九年三月十九日，被告丙○○與一名
  女子至新竹邀其等吃飯，之後到高雄玩，並前往高欽住處，被告丙○○表示因高
  欽欠錢所以要打高欽，毆打高欽後，其與被告丁○○、陳文豪留在高欽住
  處看電視、喝酒、聊天，其他人到飯店睡覺，隔日上午十一點多，其等累了換另一
  批人到高欽住處，其等睡到下午再回到高欽住處聊天，下午六點多，被告戊○○表示很無聊便先離開等語（見原審卷(一)第一０五頁至第一０八頁）；被告丁○○
  於偵查中亦供稱：被告丙○○表示高欽欠錢不還，要修理高欽，其遂與被告甲○○、戊○○、乙○○南下幫忙，大家都有動手打人，高欽原來即遭被告丙○○
  押在屋內，其等僅在房內看電視輪流看管，不讓高欽出去等語明確（見第一六三
  三六號偵查卷第九十二頁反面）；被告甲○○於高雄市調查處詢問時供稱：八十九
  年三月十九日被告丙○○與吳惠清至新竹拜訪被告丁○○，拜託被告丁○○率人南
  下高雄向高欽索討積欠之偷渡費，丁○○便通知其、被告戊○○、乙○○等人餐
  敘，席間被告丙○○說高欽積欠偷渡費，要其等南下向高欽索取，之後，其等
  分乘二台車子南下，於二十日凌晨抵達高雄市，由被告丙○○帶同至五福路向高欽
  索債，因高欽無法支付乃遭被告丁○○等人毆打，之後，由其及被告丁○○、
  乙○○等在現場看管高欽，被告丙○○率戊○○等人前往飯店住宿，看管至下午
  七時許其等欲外出，乃由被告丙○○指示被告乙○○以衣架鐵絲將高欽反綁並鎖
  在浴室內，防止高欽逃脫等語（見第一六三三六號偵查卷第二頁反面至第三頁）
  ，嗣於偵查中亦為相同之自白，業如前述（見第一六三三六號偵查卷第五十一頁反
  面至第五十二頁），核與證人即本件承辦員警謝宗成於原審審理中證稱：其等到案
  發現場六樓仔細查看發現一個紙板，上面記載比牌紀錄，戊○○係根據上面記載之
  「勳」字判斷出來，高欽表示係遭人以拆開之衣架綁在浴室內，其等至現場發現
  浴室內都是血跡，浴室的喇叭鎖有一條電線，剛好可以拉到牌桌旁邊，與高欽之
  描述相符等語（見原審卷(一)第四十二頁），大致相符，此外，復有證人高欽之驗
  傷診斷證明書一紙在卷可憑（見第一三五四五號偵查卷第十七頁），足認被告丙○○、丁○○、乙○○、甲○○、戊○○，與吳惠清確事先合意，且事後有限制高欽
  行動自由，而將高欽拘禁在前開地點之犯行。另被告甲○○於調查處供稱：晚
  上十一時許，丙○○告知我等，謂高欽已脫逃等語（見第一六三三六號偵查卷第
  三頁反面），則被害人高欽於當晚十一時脫逃，始獲自由，應可確定。
(六)綜上所述，本件事證已臻明確，被告丙○○、丁○○、乙○○、甲○○之犯行均堪
  認定。
三核被告丙○○事實欄二所為，係違反臺灣地區與大陸地區人民關係條例第十五條第
  一款規定，而犯同條例第七十九條第一項、第二項以使大陸地區人民非法進入臺灣
  地區為常業罪，及刑法第二百十八條第一項之偽造公印文罪、第二百十六條、第二
  百十二條之行使偽造特種文書罪；被告丙○○與吳惠清、綽號「小林」之成年男子
  間，就事實欄二所載違反臺灣地區與大陸地區人民關係條例第十五條第一款規定犯
  行有犯意聯絡及行為分擔，為共同正犯；被告丙○○與吳惠清、陳琴、陳亨平就事
  實欄二所載偽造公印文罪、行使偽造特種文書罪犯行有犯意聯絡及行為分擔，為共
  同正犯。又被告丙○○先後多次偽造公印文、行使偽造特種文書之犯行，均時間緊
  接，方法相同，且各觸犯構成要件相同之罪名，顯係基於概括犯意為之，應均依刑
  法第五十六條連續犯之規定，各以一罪論。再被告丙○○所犯上開三罪，有方法、
  目的之牽連關係，應從一較重之以使大陸地區人民非法進入臺灣地區為常業罪。公
  訴人雖未就被告丙○○偽造公印文之犯行提起公訴，然此部分既與前揭起訴論罪科
  刑之違反臺灣地區與大陸地區人民關係條例犯行、偽造特種文書犯行有牽連犯之裁
  判上一罪關係，自為起訴效力所及，而得由本院併予審理。公訴人移送併案審理之
  九十一年度偵字第六三三六號部分，亦與已起訴論罪科刑之部分有實質上一罪（違
  反臺灣地區與大陸地區人民關係條例部分）及裁判上一罪（偽造公印文、偽造特種
  文書部分）關係，而得由本院併予審理。又臺灣地區與大陸地區人民關係條例第七
  十九條業經立法院修正，於九十二年十月二十九日經總統公布，於第九十六條規定
  本條例施行日期由行政院定之，行政院並定於九十二年十二月三十一日施行。則被
  告丙○○行為後，修正後之臺灣地區與大陸地區人民關係條例第七十九條第二項之
  罪之刑度較修正前之第七十九條第二項之罪之刑為重（新法第二項修正為：意圖營
  利而犯前項之罪者，處三年以上十年以下有期徒刑，得併科新臺幣五百萬元以下罰
  金，舊法為：以犯前項之罪為常業者，處一年以上七年以下有期徒刑，得併科新臺
  幣一百萬元以下罰金），依刑法第二條第一項但書從新從輕規定，應適用修正前臺
  灣地區與大陸地區人民關係條例第七十九條第二項規定，較有利於行為人即被告。
  豪事實欄三所為，係犯刑法第三百零二條第一項私行拘禁之妨害自由罪；其四人與
  戊○○、吳惠清就事實欄三所載犯行，有犯意聯絡及行為分擔，均為共同正犯。被
  告丙○○所犯以使大陸地區人民非法進入臺灣地區為常業罪及妨害自由罪，犯意各
  別，行為互殊，應予分論併罰。又被告丙○○曾於八十六年間，因竊盜案件，經判
  處有期徒刑八月確定，於八十六年十二月二十日執行完畢；被告丁○○曾於八十三
  年間，因賭博案件，經判處有期徒刑八月確定，於八十四年九月五日執行完畢，均
  有卷附之臺灣高等法院被告全國前案紀錄表可按，被告丙○○、丁○○受有期徒刑
  之執行完畢，五年以內再犯有期徒刑以上之罪，為累犯，均應依刑法第四十七條規
  定就其所犯之罪加重其刑。
四被告丙○○、丁○○、乙○○、甲○○共同私行拘禁之妨害自由罪部分（即事實三
  ）犯罪事證既明，原審法院依據刑法第二十八條、第三百零二條第一項、第四十一
  條第一項、第四十七條、罰金罰鍰提高標準條例第一條前段、第二條，並審酌被告
  丙○○、丁○○有前科紀錄，素行非佳，被告乙○○、甲○○則無前科紀錄，素行
  尚可，有卷附之臺灣高等法院被告全國前案紀錄表可按，被告丙○○、丁○○、乙○○、甲○○拘禁高欽所用手段、對高欽所造成之損害、犯罪後態度等一切情
  狀，酌情各量處被告丙○○妨害自由部分有期徒刑捌月；被告丁○○有期徒刑陸月
  、被告乙○○、甲○○各有期徒刑伍月，並諭知如易科罰金以參佰元折算一日之標
  準，以資懲儆。（另按依刑法第二條第一項但書適用有利於行為人之法律時，除有
  特別規定，及事關執行如易服勞役、易科罰金、易以訓誡、數罪併罰之定執行刑及
  緩刑等，不應適用舊法者外，既認行為時法為有利於行為人，即不容對於其他關係
  條文，復參用裁判時法，以紊系統，最高法院二十九年上字第五二五號判例足資參
  照。是以被告三人行為後，刑法第四十一條有關易科罰金之規定，已於九十年一月
  十日經公布修正為刑法第四十一條第一項，並於同年月十二日生效，其得易科罰金
  之適用範圍，乃無新舊法比較之問題，附此敘明。）其認事用法均無違誤，量刑亦
  稱允妥，被告丙○○、丁○○、乙○○、甲○○四人上訴意旨猶執前詞，否認此部
  犯罪，指摘原判決不當，均為無理由，應予駁回。
五被告丙○○所犯事實二部分，原判決予以論罪科刑，固非無見，惟查：被告丙○○
  尚分別與吳惠清、陳琴、陳亨平共犯行使偽造特許證及偽造公印文犯行，原審漏未
  斟酌吳惠清、陳琴、陳亨平分別提供照片予被告丙○○偽造國民身分證後採為行使
  ，尚有未洽。被告丙○○上訴意旨猶執前詞，否認此部分犯罪，指摘原判決不當，
  雖無理由，惟原判決此部刀既有上開可議之處，自應由本院就此部分予以撤銷改判
  。爰審酌被告丙○○接應大陸人士偷渡來台，復偽造國民身分證，嚴重危害國家安
  全及社會治安，犯後態度及其他一切情狀，量處如主文第二項所示之刑，以示懲儆
  。及至扣案之偽造之「吳昱霖」、「戴淑琴」、「許明松」身分證各一張，為共犯
  吳惠清、陳琴、陳亨平所有，且為供犯罪所用之物，扣案之中國銀行包金娥存摺一
  本及電話帳號便條紙一張，為被告丙○○所有，且為供犯罪所用之物，均依刑法第
  三十八條第一項第二款規定宣告沒收。另扣案之中國建設銀行丙○○存摺及丙○○
  台胞證，並無證據證明與被告丙○○等所為前揭犯行有關，依法自不得予以沒收。
  至扣案之偽造之身分證三張，其上所偽造之公印文共三枚，均因連同身分證沒入，
  自無庸另依刑法第二百十九條之規定宣告沒收，附此敘明。上訴人丙○○所犯以使
  大陸地區人民非法進入臺灣地區為常業罪及妨害自由二罪，係兩罪俱發，應依刑法
  第五十一條第五款規定定其應執行刑如主文第四項所示。
六被告丁○○、乙○○、甲○○經合法傳喚，無正當理由不到庭，不待其陳述，逕行
  判決。
據上論斷，應依刑事訴訟法第三百六十九條第一項前段、第三百六十八條、第三百七
十一條，修正前臺灣地區與大陸地區人民關係條例第十五條第一款、第七十九條第一
項、第二項，刑法第十一條前段、第二條第一項但書、第二十八條、第二百十六條、
第二百十二條、第二百十八條第一項、第五十五條、第四十七條、第五十一條第五款
、第三十八條第一項第二款，罰金罰鍰提高標準條例第一條前段，判決如主文。
本案經檢察官郭振昌到庭執行職務。
中      華      民      國     九十三     年     二     月     十一     日
                           臺灣高等法院高雄分院刑事第六庭
                                  審判長法官  王憲義
                                        法官  范惠瑩
                                        法官  謝靜雯
右正本證明與原本無異。
如不服本判決應於收受本判決後十日內向本院提出上訴書狀，其未述上訴理由者，
並得於提起上訴後十日內向本院補提理由書狀（均須按他造當事人之人數附繕本)「
切勿逕送上級法院」。
                                      書記官  廖素珍
中      華      民      國     九十三     年     二     月     十一     日
附錄本判決論罪之法條：
臺灣地區與大陸地區人民關係條例第十五條第一款：
左列行為不得為之：
一  使大陸地區人民非法進入臺灣地區。
臺灣地區與大陸地區人民關係條例第七十九條第一項、第二項：
違反第十五條第一款規定者，處五年以下有期徒刑、拘役或科或併科新臺幣五十萬元
以下罰金。
以犯前項之罪為常業者，處一年以上七年以下有期徒刑，得併科新臺幣一百萬元以下
罰金。
刑法第三百零二條第一項：
私行拘禁或以其他非法方法，剝奪人之行動自由者，處五年以下有期徒刑、拘役或三
百元以下罰金。
